# 子公司清算

提问人：tyxxhuangqin 时间：2021-07-21 23:33:08
请教陈版，我司有一个全资子公司，在今年 6 月份已启动清算程序，截止 6 月末子公司的业务已经全部停止，相关人员也全部遣散， 6 月末税务已清洁完成，所有的实质事情， 6 月末已完成，但是工商注销估计是在 7 月 25 日左右完成，我司的半年报公告时间是 7 月 31 日，想请问下，针对该子公司， 6 月末是否纳入合并范围，是否作为期后调整事项？

回答人：chenyiwei
6 月末工商尚未注销，该子公司作为一个法人实体仍然存在且清算过程受母公司控制，故仍应纳入合并报表范围。期后清算完成并注销作为非调整事项予以披露。